【裁判字號】    98,抗,741
【裁判日期】    980430
【裁判案由】    訴訟救助
【裁判全文】
臺灣高等法院民事裁定                   98年度抗字第741號
抗  告  人  甲○○
上列抗告人因與乙○○間請求回復原狀事件，聲請訴訟救助，對
於中華民國九十八年四月二日臺灣桃園地方法院九十八年度救字
第二三號裁定提起抗告，本院裁定如下：
    主  文
原裁定廢棄，發回臺灣桃園地方法院更為裁定。
    理  由
一本件相對人乙○○以抗告人為被告，依強制執行法第十四條規
  定，請求撤銷臺灣桃園地方法院九十四年度民執十字第一六六
  五０號強制執行程序及上開強制執行程序於民國九十五年十一
  月十五日所發扣押命令、同年九月二十二日所發撤銷九十五年
  度家訴字第四八號確定判決命令，回復同院九十四全執七字第
  二六五五五號及以翁旺誠、翁旺崧為債權人之同院九十四年度
  執七字第二二三五六號強制執行事件之強制執行程序，同時聲
  請訴訟救助，原法院准予訴訟救助，經抗告人抗告到院。
二按當事人無資力支出訴訟費用者，法院應依聲請，以裁定准予
  訴訟救助，但顯無勝訴之望者，不在此限，民事訴訟法第一百
  零七條第一項定有明文。次按強制執行法第十四條規定：執行
  名義成立後，如有消滅或妨礙債權人請求之事由發生，債務人
  得於強制執行程序終結前，向執行法院對債權人提起異議之訴
  。查上開一六六五０號強制執行事件，係抗告人與翁田山為執
  行債權人，以桃園市調解委員會九十四年調字第一九九號調解
  書為執行名義，以相對人及翁旺崧、翁旺誠為執行債務人，聲
  請強制執行給付遺產，相對人以自己為原告，以抗告人為被告
  ，提起債務人異議之訴，請求撤銷該強制執行程序，其當事人
  適格有無欠缺，已非無疑，且相對人所述應撤銷一六六五０號
  強制執行事件之事由包括抗告人未繳納執行費用、執行名義不
  符法律規定等，應屬可否依強制執行法第十二條聲明異議問題
  ，非得提起債務人異議之訴；又請求回復已經執行法院停止執
  行之二六五五五號、二二三五六號強制執行程序，應向執行法
  院聲請，亦非債務人異議之訴所得解決，抗告人指摘相對人提
  起之債務人異議之訴，顯無勝訴之望，似非無據，原裁定未斟
  酌相對人起訴，有無上開顯無勝訴之望情事，遽准相對人訴訟
  救助之聲請，尚嫌率斷。相對人究竟依何事由，主張一六六五
  ０號強制執行事件於執行名義成立後有消滅或妨礙債權人請求
  之事由發生，尚待原法院闡明，而此攸關相對人之請求是否顯
  無勝訴之望，爰廢棄原裁定，發回原法院更為適當處理。
三據上論結，本件抗告為有理由。依民事訴訟法第四百九十二
  條，裁定如主文。
中    華    民    國    98    年    4    月    30     日
                    民事第九庭
                        審判長法  官   黃熙嫣
                              法  官   林玲玉
                              法  官   鄭傑夫
正本係照原本作成。
本裁定除以適用法規顯有錯誤為理由，不得再抗告。如提起再抗
告，應於收受後10日內委任律師為訴訟代理人向本院提出再抗告
狀。並繳納再抗告費新台幣一千元。
中    華    民    國    98    年    5     月    1     日
                              書記官   廖逸柔


司法院資訊處製作；財團法人民間司法改革基金會備份。
